【裁判字號】    99,簡上,83
【裁判日期】    990309
【裁判案由】    詐欺
【裁判全文】
臺灣桃園地方法院刑事判決              99年度簡上字第83號
公  訴  人  臺灣桃園地方法院檢察署檢察官
上  訴  人  丙○○
上列被告因詐欺案件，不服本院民國98年12月24日98年度壢簡字
第2324號第一審刑事簡易判決（聲請簡易判決處刑案號：98年度
偵字第14224 、15306 號），提起上訴，本院管轄第二審之合議
庭審理，判決如下︰
    主  文
上訴駁回。
丙○○緩刑參年，並應依如附表所示之支付方式，向甲○○、乙○○支付如附表所示之金額。
    事  實
一、丙○○明知將帳戶提供不相識之人，可能幫助犯罪集團掩飾
    或隱匿重大犯罪所得財物，且一般民眾前往金融機構申辦帳
    戶並無任何特殊之限制，本可自行開設帳戶使用，無另向不
    相識之人收購或借用之必要，竟基於幫助詐欺之犯意，於民
    國98年5 月13日下午4 時許，在桃園縣中壢市監理站前某處
    ，將其在第一商業銀行平鎮分行（址設桃園縣中壢市○○路
    68 號 ，下稱一銀平鎮分行）所開設帳號00000000000 號帳
    戶之存摺影本、提款卡及密碼提供給姓名年籍不詳之成年男
    子供詐騙集團使用，幫助該詐騙集團遂行詐欺犯行。嗣甲○○及乙○○分於98年5 月12日晚上9 時許及同年5 月14日下
    午5時 許接獲該詐騙集團成員電話，並均以購物付款方式設
    定有誤為由，向甲○○及乙○○詐稱需至ATM 自動櫃員機前
    更改，甲○○及乙○○不疑有他而陷於錯誤，甲○○即於98
    年5 月13日晚上7 時9 分許、7 時12分許、7 時16分許、7
    時19分許，在臺北市○○區○○路188 巷60號，分別匯款新
    臺幣（下同）95,500元、3,500 元、600 元、300 元至丙○○之上開帳戶內，乙○○則於同年5 月14日晚上7 時12分許
    、7 時15分許，在臺中市○區○○○路2 段668 號之第一銀
    行ATM 前，亦分別匯款99,000元及1,000 元至上開帳戶內，
    該詐騙集團旋即將款項提領一空，而經甲○○及乙○○報警
    循線查獲。
二、案經桃園縣政府警察局中壢分局報告臺灣桃園地方法院檢察
    署檢察官偵查起訴。
    理  由
一、上開犯罪事實，業據被告丙○○於本院準備程序及審理中坦
    承不諱，核與被害人甲○○、乙○○於警詢時指訴情節相符
    ，並有被告之一銀平鎮分行帳戶基本資料及交易明細資料、
    乙○○及甲○○自動櫃員機交易明細表等在卷可參。足見被
    告之自白確與事實相符，本件事證明確，被告犯行堪以認定
    ，應依法論科。
二、按刑法上之幫助犯，係對於犯罪與正犯有共同之認識，而以
    幫助之意思，對於正犯資以助力，而未參與實施犯罪之行為
    者而言。被告基於幫助恐嚇取財之未必故意，交付帳戶存摺
    、金融卡予他人，並告知金融卡密碼，係為詐欺取財罪構成
    要件以外之行為，是核其所為，係犯刑法第30條第1 項前段
    、第346 條第1 項幫助恐嚇取財罪，為幫助犯，故依刑法第
    30條第2項規定減輕其刑。
三、原審以被告犯行明確，適用刑法第30條第1 項、第2 項前段
    、第346 條第1 項、第41條第1 項前段、刑法施行法第1 條
    之1 之規定，並審酌被告明知使用他人帳戶以詐欺之情形猖
    獗，仍提供上開帳戶予詐欺集團使用，助長詐騙財產犯罪之
    風氣，造成無辜民眾受騙而受有金錢損失，實為當今社會詐
    財事件發生之根源，並擾亂金融交易往來秩序及社會正常交
    易安全甚鉅，且亦因被告提供個人帳戶，致使執法人員難以
    追查正犯之真實身份，及被告素行、犯後之態度等一切情狀
    判處上訴人即被告有期徒刑3 月，如易科罰金以新臺幣1,
    000 元折算1 日；經核認事用法俱無違誤，量刑亦稱妥適，
    應予維持。被告即上訴人上訴意旨以：被告也是被害被利用
    ，判這樣的罰金我也繳不出來，我又有父母要扶養，一個人
    在北部工作也很辛苦，請求判處緩刑等語；然承上所述，被
    告於本院準備程序及審理中業已對其上揭犯行自白不諱，並
    綜核上開證據足認被告犯行確屬實在，是其所辯，自無理由
    ，其上訴應予駁回。
四、查被告前未曾受有期徒刑以上刑之宣告，有臺灣高等法院被
    告前案紀錄表在卷足徵，復被告於本院審理中已與被害人甲○○、乙○○達成和解，並賠償被害人遭詐欺所受損失，此
    有和解筆錄2 份存卷為憑，足見被告已有悔意，並衡以被告
    現尚年輕，僅係一時失慮致罹刑典，犯後態度亦稱良好，認
    其經此教訓後，當能知所警惕而無再犯之虞，是本院經核原
    審所宣告之刑，以暫不執行為適當，爰依刑法第74條第1 項
    第1 款之規定，併予宣告緩刑3 年，以啟自新。然為期被告
    能確實按期給付，免僥倖利用分期之利，得法院寬判，於給
    付數期款後即不再履行，故依刑法第74條第1 項第1 款、第
    2 項第3 款之規定，認被告所宣告之有期徒刑雖以暫不執行
    為適當，但命被告應依如附表所示之支付方式，向被害人甲○○、乙○○支付如附表所示之金額。此部分依刑法第74
    條第4 項規定得為民事強制執行名義，又依同法第75條之1
    第1 項第4 款規定，受緩刑之宣告而違反上開本院所定負擔
    情節重大，足認原宣告之緩刑難收其預期效果，而有執行刑
    罰之必要者，得撤銷其宣告，併為說明。
據上論斷，應依刑事訴訟法第455 條之1 第1 項、第3 項、第36
8 條，刑法第74條第1 項第1 款、第2 項第3款，判決如主文。
本案經檢察官王碩志到庭執行職務。
中    華    民    國    99    年    3    月    9     日
                刑事第十庭    審判長  法  官  江德民
                                      法  官  蘇昌澤
                                      法  官  華奕超
以上正本證明與原本無異。
不得上訴。
                                      書記官  常毓生
中    華    民    國    99    年    3     月    9    日
附表
┌────┬─────────┬────────────┐
│被 害 人│應 支 付 之 金 額 │支     付     方     式 │
│        │（新  臺  幣）    │                        │
├────┼─────────┼────────────┤
│甲○○  │30,000元          │自民國99年4 月5 日起，按│
│        │                  │月於每月5 日前給付甲○○│
│        │                  │新臺幣5,000 元至其指定帳│
│        │                  │戶，共計6 期，並於99年9 │
│        │                  │月5 日清償完畢，如有一期│
│        │                  │未履行，視為全部到期。  ├
├────┼─────────┼────────────┤
│乙○○  │100,000元         │自民國99年4 月5 日起之2 │
│        │                  │年內，給付乙○○共新臺幣│
│        │                  │100,000 元至其指定帳戶。│
└────┴─────────┴────────────┘

司法院資訊處製作；財團法人民間司法改革基金會備份。
